臺灣橋頭地方法院行政訴訟判決　　　　　110年度交字第206號
原　　　告　傅添保　

被　　　告　新北市政府交通事件裁決處

代　表　人　李忠台　
訴訟代理人　黃慧婷律師
上列當事人間交通裁決事件，原告不服被告民國110 年8 月23日
新北裁催字第48-BZC073765號裁決之處分，提起行政訴訟，本院
判決如下：
    主      文
原告之訴駁回。
訴訟費用新臺幣（下同）300元由原告負擔。
    事實及理由
一、事實概要：原告於民國110 年4 月27日 7時25分許，駕駛車
    牌號碼000-0000號自用小客車（下稱系爭車輛）行經高雄市
    田寮區台28線17公里處（下稱系爭違規地點），因「汽車駕
    駛人行車速度超過規定之最高時速逾20公里至40公里以內」
    交通違規（下稱系爭違規行為），經高雄市政府警察局湖內
    分局（下稱舉發機關）警員依採證照片逕行舉發，填掣高市
    警交相字第BZC000000 號舉發違反道路交通管理事件通知單
    （下稱舉發通知），郵寄原告戶籍地址完成送達程序。原告
    不服舉發向被告提出陳述，經舉發機關函復查無違誤後仍不
    服而申請裁決，被告洵依據道路交通管理處罰條例（下稱處
    罰條例）第40條、第63條第1 項第1 款暨違反道路交通管理
    事件統一裁罰基準及處理細則（以下稱處理細則）第45條規
    定開立新北裁催字第48-BZC073765號裁決書（下稱系爭裁決
    書），裁處原告「罰鍰新臺幣1,800 元整，並記違規點數1
    點」（下稱原處分）。系爭裁決書於110 年8 月25日完成送
    達，原告不服提起本行政訴訟。
二、原告主張：舉發通知所附違規照片內有車頭、車身及少許路
    面，無充分背景可供比對出測速照相之位置即係違規地點，
    且員警當時係以非固定式測速照相方式測速，無法排除該照
    片係在它處進行測速照相後再套上該違規地點之漏洞，爰依
    法提起本件訴訟。聲明：原處分撤銷。
三、被告則以：經伊比對舉發機關所提供之測速影片結果，其中
    之路邊圍籬、水泥矮牆、地面標線及貓眼石等位置均與現場
    地圖相符，並無所謂違規地點不明確之情形，該測速照片既
    已清晰顯現系爭車輛之車號、日期、時間、車速等數據，原
    告於前揭違規時地確有系爭違規行為，伊據以裁處洵無不合
    ，原告之訴為無理由等語，資為抗辯。
四、本院之判斷：
  ㈠按「汽車駕駛人之行為有下列情形之一，當場不能或不宜攔
    截製單舉發者，得逕行舉發：‧‧‧七、經以科學儀器取得
    證據資料證明其行為違規；前項第7 款之科學儀器應採固定
    式，並定期於網站公布其設置地點。但汽車駕駛人之行為屬
    下列情形之一者，不在此限：‧‧‧九、行車速度超過最高
    速限或低於最低之速限」；「對於前項第9 款之違規行為，
    採用固定或非固定式科學儀器取得證據資料證明者，於一般
    道路應於100 公尺至300 公尺間，明顯標示之；其定點當場
    攔截製單舉發者，亦同」；「汽車駕駛人，行車速度，超過
    規定之最高時速，或低於規定之最低時速，除有第四十三條
    第一項第二款情形外，處一千二百元以上二千四百元以下罰
    鍰」；「汽車駕駛人有下列各款所列條款之一者，除依原條
    款處罰鍰外，並予記點：一、有第33條第1 項‧‧‧情形之
    一者，各記違規點數1 點」，處罰條例第7 條之2 第1 項第
    7 款、第2 項第9 款、第3 項及第40條、第63條第1 項第1
    款分別定有明文。又駕駛人駕駛汽車，應遵守道路交通標誌
    、標線、號誌之指示，並服從交通指揮人員之指揮；行車速
    度，依速限標誌或標線之規定，道路交通安全規則第90條第
    1 項、第93條第1 項亦已明定。查原告於上開時日駕駛系爭
    車輛行經系爭違規地點時，因有系爭違規行為，經舉發機關
    警員依採證照片逕行舉發，此經本院核閱舉發通知、測速照
    片、現場警示標誌、標誌及測速位置示意地圖、雷射測速儀
    檢定合格證書（卷第67至73頁）等屬實，原告就測速照片所
    示者係系爭車輛亦不爭執（卷第93頁），則其既確超速29公
    里，被告據前揭規定予以裁處，洵無不合。
  ㈢原告雖以上詞主張，惟舉發機關員警於執行測速時，係為一
    連續時間、涵蓋前後數車輛之測速錄影而非僅係拍攝單一照
    片，而舉發通知所附測速照片原係該測錄影片中就有關系爭
    車輛所為部分放大圖像之截圖，此經本院勘驗當時之測速錄
    影光碟無訛，以該測速照相已經執勤員警輸入日期、地點
    、速限、操作者序號等資料，並由測速儀生成時間、車速、
    距離等數據，此內容已得視為該管公務員所製作之公文書而
    推為真正，且經核之該測速影片所併拍得之現場道路護欄、
    標線及水泥矮牆等背景物（卷第71至72頁），亦與測速地點
    實景照片（卷第71頁）所示大致吻合，可認該員警實際之執
    勤地點與測速照片所載地點相符而為屬實，原告以舉發通知
    所附測速照片無充分背景可供比對測速位置而質之該次測速
    取締行為違法云云並無理由。
  ㈣本件執勤員警擺放測速儀器之系爭違規地點距「警52」取締
    告示牌約253 公尺，又本件舉發員警使用之雷達測速儀，已
    依規定送請經濟部標準檢驗局委託財團法人台灣商品檢測驗
    證中心檢驗合格，領有合格證書（檢定日期：109 年9 月4
    日、有效期限：110 年9 月30日），有舉發機關函文、照片
    、Google地圖、雷射測速儀檢定合格證書可稽（卷第65、69
    、73頁），核其標示既無違誤，舉發機關之測試設置已符前
    揭距離之規定，而該雷達測速儀復確仍在合格期限內，其準
    確性及正確性應值得信賴，原告違規事實明確。
五、綜上所述，原告於前揭時地確有系爭違規行為，被告據以裁
    處，洵無不合。原處分既無違法，原告訴請撤銷為無理由，
    爰不經言詞辯論，予以駁回。又本件事證已臻明確，兩造其
    餘攻擊防禦方法於本件判決結果不生影響，故不再一一論述
    。
六、本件第一審裁判費為300 元，應由原告負擔，爰確定第一審
    訴訟費用額如主文第2 項所示。
七、據上論結，原告之訴為無理由，爰判決如主文。  
 
 
中    華    民    國  110     年    10    月    28    日
                      行政訴訟庭  法  官  黃宏欽  
 
上為正本係照原本作成。
如不服本判決，應於判決送達後20日內，向本院提出上訴狀並表
明上訴理由（原判決所違背之法令及其具體內容或依訴訟資料可
認為原判決有違背法令之具體事實），其未載明上訴理由者，應
於提出上訴後20日內向本院補提理由書（上訴狀及上訴理由書均
須按他造人數附繕本，如未按期補提上訴理由書，則逕予駁回上
訴），並應繳納上訴裁判費新臺幣750元。
                              書記官  楊明月
中    華    民    國  110    年    10    月    29    日